【裁判字號】    99,上易,1904
【裁判日期】    991116
【裁判案由】    傷害
【裁判全文】
臺灣高等法院刑事判決                99年度上易字第1904號
上  訴  人
即  被  告  甲○○
選任辯護人  趙元昊律師
            黃慧仙律師
上列上訴人即被告因傷害案件，不服臺灣臺北地方法院99年度易
字第510 號，中華民國99年7 月7 日第一審判決（起訴案號：臺
灣臺北地方法院檢察署99年度偵字第998 號），提起上訴，本院
判決如下：
    主  文
上訴駁回。
    事實及理由
一、本案經本院審理之結果，認第一審以上訴人即被告甲○○犯
    刑法第277 條第1 項之普通傷害罪，處罰金新臺幣貳萬伍仟
    元，如易服勞役，以新臺幣壹仟元折算壹日，認事用法及量
    刑均無不當，應予維持，並引用第一審判決書記載之事實、
    證據及理由（如附件）。
二、被告上訴意旨略以：(一)有關告訴人乙○○所受右肩挫傷如何
    形成，在本案錄影光碟所示情形，是否可能造成告訴人上揭
    傷害，容有疑義，然卻未為此調查，遽然認定被告拍告訴人
    右下臂會導致右肩挫傷，顯有依法應調查之證據未調查之違
    法；且依台大醫院函覆鈞院函文內容觀之，告訴人之傷勢顯
    與被告無關。(二)告訴人稱受傷之時間係98年7 月26日，受傷
    地點在桃園縣中壢市，然卻於二日後回台北急診，告訴人所
    提出診斷證明書所載傷勢，是否與被告之行為有關，實有疑
    義。(三)被告在國標舞業界有「舞王」稱號，根本不愁找不到
    舞伴，告訴人說因為她的求去，讓被告找不到舞伴而心生不
    滿，與事實不符。(四)告訴人之謝幕方式不符國際標準舞之謝
    幕規則，其右手伸至被告頸部前，導致被告本能反應而動手
    撥開告訴人之右手。
三、經查：(一)告訴人右肩所受挫傷，係因遭被告以右手大力揮拍
    乙○○之右手下臂之肘關節到手腕間之手臂部位，致告訴人
    因謝禮用力舉直之右手臂，猝遭外力大力揮拍往下牽動、拉
    扯，因而受有右肩挫傷乙情，業據告訴人乙○○以證人身分
    在原審結證：到比賽隔天之星期一（即98年7 月27日）時，
    因為我上肩部本來是很痛的，後來我整個上臂到手肘麻掉，
    沒有什麼感覺，又很酸痛，所以我認為還是稍微推拿一下會
    比較舒服一點，我想應該是受傷了，只是沒有想到那麼嚴重
    ，我有去找醫師，是私人不能健保的，屬於中醫推拿師，他
    沒有辦法做診斷，那時候我也沒有想到要對被告提告，中醫
    說隔天還是很嚴重的話，要去西醫做Ｘ光診斷，隔天（即98
    年7 月28日），我還是不舒服，就去台大醫院急診，有照Ｘ
    光，醫生有稍微碰觸我痛的地方，他請我留院觀察，後來醫
    生開藥膏給我，說有不舒服的話還要回診，還建議我做復建
    ，我係到中醫診所做復建，是我自己熟悉的中醫診所，但不
    是原來同月27日我去的那間等語（原審卷第160至164頁）。
    又從事舞蹈活動，運動傷害在所難免，故告訴人於右手部發
    生不適時，先尋求熟悉之中醫推拿，仍無法治癒，始前往台
    大醫院急診，經核尚非與常情相悖。又觀之台大醫院函覆原
    審之告訴人急診病歷內容，該院醫師王植賢於告訴人急診病
    歷上係紀錄「離部診斷shoulder sprain MBO」、「主訴R t
    hand pain hurt by someone since Sunday」、「生命徵象
    性質：抽痛」，有台大醫院函覆原審之告訴人98年7 月28日
    病歷資料1 份可考（原審卷第66至72頁）。是以，告訴人於
    前往台大醫院診療時，即已如實告知醫生其受傷之原因係星
    期日（即案發當日98年7 月26日）時他人行為導致，由告訴
    人上揭證言內容與台大醫院病歷紀錄相互勾稽，堪認告訴人
    前揭指訴，應屬有據。被告及其辯護人執此主張告訴人之傷
    勢係前往台大醫院就診之同月28日才發生，與被告於同月26
    日之行為無涉云云，顯然誤會。又本院向台大醫院函詢有關
    「挫傷」形成原因，據函覆：1.臨床上「挫傷」係指外觀上
    無開放性傷口之軟組織的傷害。挫傷之成因可為外力撞擊、
    牽扯等所引起。2.單純拍打手掌或手腕處應不至於造成肩膀
    挫傷，除非因拍打手掌腕處造成手臂肩膀部位之旋轉或牽扯
    才有可能造成肩膀挫傷，有台大醫院99年10月13日校附醫秘
    自第0000000000函在卷可憑（本院卷第38頁）。而告訴人係
    因被告以右手大力揮拍告訴人之右手下臂之肘關節到手腕間
    之手臂部位，致告訴人因謝禮用力舉直之右手臂，猝遭外力
    大力揮拍往下牽動、拉扯，因而受有右肩挫傷乙節，業如前
    述，與台大醫院前揭函文(二)所述：除非因拍打手掌腕處造成
    手臂肩膀部位之旋轉或牽扯有可能造成肩膀挫傷，若符合節
    。綜上析論，被告辯稱：原審未詳予調查告訴人右肩挫傷與
    其無關，遽以認定係因被告之行為所造成云云，自無可採。
    (二)姑不論告訴人指稱因其求去，致被告找不到舞伴而心生不
    滿是否屬實；然觀之，被告於本院準備程序時具狀陳稱：在
    本案發生之前，被告與告訴人原為合作關係，嗣被告因對告
    訴人行事風格有所不滿，故不願再與告訴人合作，告訴人對
    此深感不滿，故而另行找案外人陳吉隆為舞伴（本院卷第27
    頁），則依被告準備程序狀所陳，被告對告訴人行事風格有
    所不滿，並非子虛，僅被告主觀上認定之原因與告訴人所稱
    不同，惟被告對告訴人行事風格顯有微詞甚明，是被告有藉
    機傷害告訴人之動機，至為灼然。(三)至被告所稱：告訴人上
    揭謝幕方式不符國際標準舞之謝幕規則乙節，縱或屬實，亦
    屬告訴人在國標舞界可受公評之事，自無法解免被告犯行之
    成立。綜上所述，被告上訴意旨否認犯罪顯係卸責之詞，不
    足採信，是其上訴為無理由，應予駁回。
據上論斷，應依刑事訴訟法第373 條、第368 條判決如主文。
本案經檢察官李叔芬到庭執行職務。
中    華    民    國    99    年    11    月    16    日
                  刑事第四庭  審判長法  官  陳筱珮
                                    法  官  陳玉雲
                                    法  官  邱滋杉
以上正本證明與原本無異。
不得上訴。
                                    書記官  劉貞達
中    華    民    國    99    年    11    月    18    日
附錄本案論罪科刑法條全文－－
刑法第277 條：
傷害人之身體或健康者，處三年以下有期徒刑、拘役或一千元以
下罰金。
犯前項之罪因而致人於死者，處無期徒刑或七年以上有期徒刑；
致重傷者，處三年以上十年以下有期徒刑。

司法院資訊處製作；財團法人民間司法改革基金會備份。
